臺灣臺中地方法院刑事判決　　　　　　　　　　　　九十三年度易字第一一八四號
　　公　訴　人　臺灣臺中地方法院檢察署檢察官
　　被　　　告　乙○○
右列被告因竊盜案件，經檢察官提起公訴（九十三年度偵字第六０四九號、第六六六
二號）及移
    主  文
乙○○連續於夜間侵入住宅竊盜，累犯，處有期徒刑壹年。扣案之鑰匙壹支沒收。
    事  實
一、乙○○前於民國八十八年間因竊盜案件，經本院於八十八年十月二十六日以八十
    八年度易字第一八四六號判決判處有期徒刑一年六月，於八十八年十一月二十日
    確定；並因贓物案件，經本院於八十八年九月八日以八十八年度易字第二四九六
    號判決判處有期徒刑二月，於八十八年十月九日確定；並經定應執行有期徒刑一
    年七月確定，自八十八年十一月二日入監服刑，於九十年一月十七日縮短刑期假
    釋出獄並交付保護管束，保護管束於九十年二月十一日期滿未經撤銷視為執行完
    畢。詎乙○○仍不知悔改，於九十三年三月十六日中午十二時許，騎乘車牌號碼
    ＰＮ二─０五一號重型機車載其女友戊○○行經丁○○所經營位於臺中縣豐原市
    ○○里○○路六五五號「詮欣中古手機店」時，見店內無人，大門上鎖，竟共同
    基於意圖為自己不法所有之犯意聯絡，二人將機車停放在門外，由戊○○在外把
    風，乙○○持其所有之機車鑰匙插入大門之鑰匙孔內打開大門，未經同意無故侵
    入有人居住之建築物（所涉無故侵入建築罪嫌未據告訴），入內竊取置於牆壁櫃
    子內之ＥＲＩＳＳＯＮ  Ａ二六二八型、ＮＯＫＩＡ  Ａ八二五０型、ＭＯＴＯ
    ＲＯＬＡ  Ｔ一九一型手機各一支及ＭＯＴＯＲＯＬＡ  Ｖ六六型手機二支得手
    ，並將ＭＯＴＯＲＯＬＡ  Ｖ六六型手機二支交予在外等候之戊○○，戊○○隨
    即將之放入其口袋內，嗣於同日中午十二時四十分許，為劉忠明返店時發現上情
    後報警當場查獲，並扣得上開五支手機（均已發還丁○○）及乙○○所有供行竊
    用之鑰匙一支。
二、乙○○復承前開意圖為自己不法所有之概括犯意：（一）於同年三月三十日十八
    時三十分許，騎乘上開重型機車載不知情之戊○○至臺中縣神岡鄉○○路一號瑞
    豐加油站加油，並進入該站第三加油島加油，加油甫畢，乙○○見該加油島上發
    票機旁之零錢若干，伸手竊取該零錢約一千元得手，欲離去之際，瑞豐加油站第
    一加油島上員工丙○○見狀，即上前將乙○○機車撲倒，零錢散落一地（業已為
    瑞豐加油站取回，未扣案），並報警當場查獲戊○○，乙○○則乘隙騎乘上開機
    車加速逃逸；（二）於九十三年五月十三日夜間凌晨二時許，未經同意無故侵入
    其友人甲○○位於臺中縣豐原市○○路二一五巷一九八號住處樓梯間，徒手竊取
    甲○○所有置於該處之編號Ｓ／Ｚ0000000000號電動機車一台，得手
    後將之置放於其前開重型機車上，騎乘該機車搭載不知情之戊○○離開現場。嗣
    於同日三時許，為警在臺中縣豐原市○○路上見乙○○形跡可疑盤檢查獲，並扣
    得該電動機車一部（已發還甲○○）。
三、案經臺中縣警察局豐原分局報請臺灣臺中地方法院檢察署檢察官偵查起訴及移送
    併辦。
    理  由
一、訊據被告乙○○對於右揭時、地竊取前開手機、零錢及電動機車等犯罪事實坦承
    不諱，核與被害人丁○○（見偵字第六０四九號卷第一六頁警詢筆錄、第四八頁
    訊問筆錄、本院九十三年八月三十日審判筆錄第三頁至第七頁）、丙○○（見偵
    字第六六六二號卷第一一頁警詢筆錄、偵字第六０四九號卷第四八頁訊問筆錄）
    、甲○○（見偵字第九二八九號卷第一四頁至第一五頁警詢筆錄）於警詢、偵訊
    或本院審理中證述情節大致相符，並經同案被告戊○○供述在卷，復有贓物領據
    （見偵字第六０四九號卷第二七頁、偵字第九二八九號卷第二０頁）、現場圖（
    見偵字第六０四九號卷第二八頁、偵字第六六六二號卷第二三頁）、手機（見偵
    字第六０四九號卷第二六頁）、電動機車（偵字第六六六二號卷第一七頁）、案
    發現場監視錄影等照片（見偵字第六六六二號卷第二一頁至第二二頁）等件附卷
    及被告乙○○所有鑰匙一支扣案可稽。另訊據被告戊○○固供承其為被告乙○○
    騎車載至詮欣中古手機店，乙○○進入店內，其在外等候，乙○○從店內拿出手
    機後，將其中二支ＭＯＴＯＲＯＬＡ  Ｖ六六型手機交予其等事實，惟否認有何
    共同竊盜之犯行，辯稱：伊不知道乙○○要偷手機，伊只是在詮欣中古手機行外
    面等被告乙○○，並未在外面為被告乙○○把風云云。經查：證人丁○○於偵訊
    時結證稱：伊於當日中午十二點多，將店門鎖上後至隔壁購買便當，返店時，自
    透明櫥窗看到手機都不見了，同時看到被告乙○○自店內出來，走到門口，伊就
    伸手抓住被告乙○○，被告乙○○要伊不要報警，並從口袋內取出手機三支，隨
    即將被告乙○○抓到店外公共電話處打電話報警，此時，被告乙○○即招手喚在
    馬路對面等候之被告戊○○過來，被告戊○○過來時，就拿出手機二支給伊等語
    （見偵字第六０四九號卷第四八頁訊問筆錄），並於本院審理中一致結證稱：伊
    發現被告乙○○時，剛從手機店裡面出來，當時店內沒有其他人，伊是去隔壁買
    便當，店門有鎖起來，手機店有住人，該處是透天厝，伊與家人住樓上，一樓是
    店面；發現被告乙○○時，另一女被告戊○○人在對面的馬路張望，伊原本不知
    道戊○○在對面的馬路，是在發現被告乙○○後，被告乙○○招手叫被告戊○○
    過來，她就過來，因為被告戊○○身上也有伊店內的手機二支，被告乙○○是要
    叫戊○○把手機拿出來還給伊，被告戊○○的手機是從她身上的口袋拿出的，被
    告二人都有叫伊不要叫警察來；從被告戊○○被招手過來的位置，可以看到伊店
    內的情形，伊看到被告乙○○時，被告乙○○剛打開門要出來，因為伊發現所失
    竊的手機不只被告乙○○拿的三支，這時候被告乙○○叫我不要報警，才招手叫
    被告戊○○過來，被告戊○○身上的手機也是店內的等語（本院九十三年八月三
    十日審判筆錄第三頁至第六頁），被告乙○○為證人丁○○發現遭竊取其中三支
    手機時，為避免證人丁○○報警處理，始招喚被告戊○○過來，並自被告戊○○
    口袋內起出所竊得之另二支手機，是則，於被告乙○○竊得先為證人丁○○發現
    遭竊之三支手機前，被告乙○○業將另竊得之二支手機交予被告戊○○，換言之
    ，被告戊○○收受被告乙○○竊得之二支手機後，仍於被告乙○○竊取另三支手
    機之際於對面等候、張望，被告戊○○於前揭過程中全程在場，並收受被告乙○○所交付之二支手機，且於被告乙○○招喚至證人丁○○前，始將口袋中之二支
    交出，並央求證人丁○○不要報警；又該手機店內當時並無人在內販售，被告乙○○顯無購買手機之可能，而被告乙○○共竊得手機計五支之多，其中交付予被
    告戊○○之二支手機復係相同廠牌型號，亦難認係其二人個人使用所需，全程在
    場之被告戊○○實難諉言不知；被告乙○○並於偵訊時供稱被告戊○○應該算是
    主動在外把風等語（見偵字第六０四九號卷第三九頁訊問筆錄），被告戊○○亦
    於偵訊時供承伊知道被告乙○○要進去偷手機等語（見偵字第六０四九號卷第三
    九頁訊問筆錄）。綜上，應認被告戊○○對於被告乙○○行竊手機之上情顯有犯
    意聯絡及行為分擔，被告戊○○所辯上情，不足採信。本件事證明確，被告乙○○犯行堪以認定。
二、按刑法第三百二十一條第一項第一款之夜間侵入住宅竊盜罪，其所謂「住宅」，
    乃指人類日常居住之場所而言，公寓亦屬之。至公寓樓下之「樓梯間」，雖僅供
    各住戶出入通行，然就公寓之整體而言，該樓梯間為該公寓之一部分，而與該公
    寓有密切不可分之關係，故於夜間侵入公寓樓下之樓梯間竊盜，難謂無同時妨害
    居住安全之情形，自應成立刑法第三百二十一條第一項第一款於夜間侵入住宅竊
    盜罪，最高法院七十六年台上字第二九七二號判例意旨可資參照，是核被告乙○○如犯罪事實一、二之（一）所為，均係犯刑法第三百二十條第一項之竊盜罪，
    如犯罪事實二之（二）所為，係犯刑法第三百二十一條第一項第一款之於夜間侵
    入住宅竊盜罪。被告乙○○與戊○○間就如犯罪事實一所示犯行，有犯意之聯絡
    及行為之分擔，為共同正犯；又被告乙○○先後三次竊盜犯行，時間緊接，觸犯
    基本構成要件相同之罪，顯係基於概括之犯意反覆為之，為連續犯，應依刑法第
    五十六條規定，以一罪論，依較重之於夜間侵入住宅竊盜罪論處，並加重其刑。
    又查乙○○前於八十八年間因竊盜案件，經本院於八十八年十月二十六日以八十
    八年度易字第一八四六號判決判處有期徒刑一年六月，於八十八年十一月二十日
    確定；並因贓物案件，經本院於八十八年九月八日以八十八年度易字第二四九六
    號判決判處有期徒刑二月，於八十八年十月九日確定；並經定應執行有期徒刑一
    年七月確定，自八十八年十一月二日入監服刑，於九十年一月十七日縮短刑期假
    釋出獄並交付保護管束，保護管束於九十年二月十一日期滿未經撤銷視為執行完
    畢，有臺灣臺中地方法院檢察署刑案資料查註紀錄表及臺灣高等法院被告全國前
    案紀錄表在卷可參，其受有期徒刑執行完畢後，五年以內再犯本件有期徒刑以上
    之罪，為累犯，應依刑法第四十七條規定遞加重其刑。爰審酌被告乙○○年紀尚
    輕，不循正當管道謀生，前有竊盜前科，竟仍不思悔改，復為本案多次行竊，且
    於首次查獲後經檢察官飭回後再犯，惡性非輕，對社會治安危害甚鉅，惟犯後坦
    承犯行，犯罪所得非多，態度尚稱良好等一切情狀，量處如主文所示之刑。扣案
    之鑰匙一支，為被告乙○○所有供前開犯罪事實一所示犯罪所用之物，業據被告
    供明在卷，爰依刑法第三十八條第一項第二款規定予以宣告沒收。
三、公訴意旨雖另以被告乙○○於九十三年三月十六日中午十二時許，騎乘車牌號碼
    ＰＮ二─０五一號重型機車載其女友戊○○行經丁○○所經營位於臺中縣豐原市
    ○○里○○路六五五號「詮欣中古手機店」時，見店內無人，大門上鎖，乙○○
    持其所有之機車鑰匙插入大門之鑰匙孔內打開大門，未經同意無故侵入有人居住
    之建築物，因認被告乙○○復犯刑法第三百零六條第一項之罪嫌等語，惟查此部
    分罪嫌，綜覽全卷，未據被害人丁○○告訴，被害人丁○○亦於本院審理中陳明
    就此部分罪嫌並無告訴意思等語在卷（見本院九十三年八月三十日審判筆錄第四
    頁），本應為不受理判決，然公訴人認此部分犯行與前揭認定成罪之竊盜罪容有
    牽連犯之裁判上一罪關係，爰不另為不受理之諭知。
四、公訴人雖未就被告乙○○如犯罪事實欄二之（二）部分之竊盜犯行予以起訴，惟
    該部分犯行業經公訴人移送併案審理，且與公訴人起訴部分，具有連續犯之裁判
    上一罪關係，本院自得併與審理；又被告戊○○所涉犯行部分另行審結，均附此
    敘明。
據上論斷，應依刑事訴訟法第二百九十九條第一項前段，刑法第五十六條、第三百二
十一條第一項第一款、第四十七條、第三十八條第一項第二款，判決如主文。
本案經檢察官李斌到庭執行職務
中      華      民      國    九十三    年      九      月     三十     日
                                臺灣臺中地方法院刑事第八庭
                                    審判長法  官   朱  光  國
                                          法  官   鍾  堯  航
                                          法  官   吳  崇  道
右正本證明與原本無異。
如不服本判決，應於判決送達後十日內向本院提出上訴狀，上訴於臺灣高等法院臺中
分院( 須附繕本 )。
                                          書記官
中      華      民      國    九十三    年      十      月      四      日
附錄論罪科刑法條
中華民國刑法第三百二十一條
犯竊盜罪而有左列情形之一者，處六月以上、五年以下有期徒刑：
一  於夜間侵入住宅或有人居住之建築物、船艦或隱匿其內而犯之者。
二  毀越門扇、牆垣或其他安全設備而犯之者。
三  攜帶兇器而犯之者。
四  結夥三人以上而犯之者。
五  乘火災、水災或其他災害之際而犯之者。
六  在車站或埠頭而犯之者。
前項之未遂犯罰之。
